臺灣高雄地方法院刑事判決　　　　　 100年度審易字第1302號
公　訴　人　臺灣高雄地方法院檢察署檢察官
被　　　告　黃繼賢
上列被告因竊盜案件，經檢察官提起公訴（100 年度偵字第9812
號），嗣因被告於本院準備程序中就被訴事實為有罪之陳述，本
院告知被告簡式審判程序之旨，並聽取當事人之意見後，裁定改
依簡式審判程序進行，判決如下：
    主  文
黃繼賢犯攜帶兇器竊盜罪，處有期徒刑陸月；又犯攜帶兇器竊盜
罪，處有期徒刑柒月，扣案之鑰匙壹支，沒收。應執行有期徒刑
拾壹月，扣案之鑰匙壹支，沒收。
    事  實
一、黃繼賢意圖為自己不法之所有，分別基於竊盜之犯意，而為
    下列行為：
  (一)於民國100 年1 月19日9 時30分許，在高雄市○○區○○路
    與明誠三路口附近，持其所有、客觀上足供兇器使用之扳手
    1 支（未扣案），拆卸岱裕塑膠行所有，現由何岱耿使用之
    車牌號碼ZR-4977 號自小貨車之車牌2 面而竊取得手。
  (二)復於同年3 月13日19時45分許，在高雄市鳳山區○○○路51
    號前，持其所有、客觀上足供兇器使用之鐵製夾子1 支（未
    扣案），將吳美玉所有之車牌號碼5106-MF 號自小客車（價
    值新臺幣30萬元）之鎖頭破壞後，再持其所有之鑰匙1 支啟
    動該車而竊取得手，並於同年3 月16日上午某時，將其先前
    竊得之上開ZR-4977 號車牌2 面懸掛於上開自小客車上，以
    逃避警方查緝，至原5106-MF 號車牌即予棄置。嗣於同年3
    月17日4 時50分許，在高雄市○鎮區○○路156 號前為警盤
    查，當場扣得上開自小客車、ZR-4977 號車牌2 面及鑰匙1
    支。
二、案經吳美玉訴由高雄市政府警察局移送臺灣高雄地方法院檢
    察署檢察官偵查起訴。
    理  由
一、本件被告黃繼賢所犯並非死刑、無期徒刑、最輕本刑為3 年
    以上有徒刑之罪或高等法院管轄第一審案件，而其於準備程
    序進行中，被告先就被訴事實為有罪之陳述，經法官告知簡
    式審判程序之旨，並聽取公訴人及被告之意見後，本院認適
    宜改依簡式審判程序進行，爰依刑事訴訟法第273 條之1 第
    1 項規定，裁定改以簡式審判程序進行，合先敘明。
二、訊據被告對於上揭事實均坦承不諱，核與證人何岱耿、吳美
    玉於警詢中之證述相符（見警卷第7 至11頁），並有高雄市
    政府警察局保案警察大隊黎明中隊扣押筆錄、扣押物品目錄
    表各1 份、扣押物品照片4 張、高雄市政府警察局車輛尋獲
    電腦輸入單2 紙、贓物認領保管單2  紙、車牌號碼5106-MF
    號之車輛詳細資料表1 份在卷可查（見警卷第19至28頁），
    足認被告之任意性自白與事實相符，應堪採信。綜上，本案
    事證明確，被告犯行堪以認定，應依法論罪科刑。
三、論罪科刑：
  (一)本件被告於上開事實欄一、(一)所示行為後，刑法第321 條第
    1 項業於100 年1 月26日修正公布，並於同年月28日施行。
    按行為後法律有變更者，適用行為時之法律，但行為後之法
    律有利於行為人者，適用最有利於行為人之法律，刑法第2
    條第1 項定有明文。查修正前刑法第321 條第1 項規定：「
    犯竊盜罪而有左列情形之一者，處6 月以上、5 年以下有期
    徒刑：一、於夜間侵入住宅或有人居住之建築物、船艦或隱
    匿其內而犯之者。二、毀越門扇、牆垣或其他安全設備而犯
    之者。三、攜帶兇器而犯之者。四、結夥三人以上而犯之者
    。五、乘火災、水災或其他災害之際而犯之者。六、在車站
    或埠頭而犯之者」；修正後刑法第321 條第1 項則規定：「
    犯竊盜罪而有下列情形之一者，處6 月以上、5 年以下有期
    徒刑，得併科新臺幣10萬元以下罰金：一、侵入住宅或有人
    居住之建築物、船艦或隱匿其內而犯之者。二、毀越門扇、
    牆垣或其他安全設備而犯之者。三、攜帶兇器而犯之者。四
    、結夥三人以上而犯之者。五、乘火災、水災或其他災害之
    際而犯之者。六、在車站、埠頭、航空站或其他供水、陸、
    空公眾運輸之舟、車、航空機內而犯之者」，經比較新舊法
    結果，除新法法定刑增加「得併科10萬元以下罰金」之罰金
    刑外，並刪除原第1 款「於夜間」之要件，且就第6 款增加
    「航空站、其他供水、陸、空公眾運輸之舟、車、航空機內
    」之要件，核均屬加重刑罰或擴大加重竊盜罪之適用範圍，
    是修正後刑法第321 條第1 項之規定並未較有利於行為人，
    故就被告於上開事實欄一(一)所為，自應適用修正前刑法第32
    1 條第1 項第3 款之規定。至被告於上開事實欄一(二)所為，
    則應適用修正後刑法第321 條第1 項第3 款之規定。
  (二)按修正前、後之刑法第321 條第1 項第3 款之攜帶兇器竊盜
    罪，係以行為人攜帶兇器竊盜為其加重條件，此所謂兇器，
    其種類並無限制，凡客觀上足對人之生命、身體、安全構成
    威脅，具有危險性之兇器均屬之，且祇須行竊時攜帶此種具
    有危險性之兇器為已足，並不以攜帶之初有行兇之意圖為必
    要，其兇器之由來如何，亦無所限制（最高法院79年台上字
    第5253號判例、95年度台上字第3328號判決意旨參照）。查
    被告於事實欄一(一)所示時、地行竊時所攜帶、使用之扳手1
    支，依被告所述，既足以拆卸車牌，且依一般情形，應為金
    屬成分質地堅硬之物，令被告於事實欄一(二)所示時、地行竊
    時所攜帶、使用之鐵製夾子1 支，依被告所述，既足以破壞
    車輛鎖頭，且為金屬成分、質地堅硬之物，於客觀上均屬可
    對人之生命、身體、安全構成威脅，具有危險性，要屬上揭
    規定所指之兇器無誤。是核被告所為，各係犯修正前及修正
    後刑法第321 條第1 項第3 款之攜帶兇器竊盜罪。被告所犯
    上開2 罪，犯意各別，行為互異，應予分論併罰。本院審酌
    被告不思努力工作以賺取所需，為貪圖不法利益，竟分別竊
    取被害人何岱耿、吳美玉所有之上開財物，所為實不足取，
    復審酌被告犯罪之手段、高職畢業之教育程度、家庭及經濟
    生活狀況普通、犯後坦承犯行，以及其所竊取之上開車牌及
    車輛已各由何岱耿、吳美玉領回，有贓物認領保管單2 紙在
    卷可查等一切具體情狀，各量處如主文所示之刑，並定其應
    執行之刑，以資懲儆。扣案之鑰匙1 支，係供被告犯上開事
    實欄一(二)所載加重竊盜罪所用之物，且為被告所有，業經被
    告供承明確，爰依刑法第38條第1 項第2 款規定，宣告沒收
    ；至其餘供被告犯罪所用之扳手及鐵製夾子各1 支，因未扣
    案，且被告陳稱上開物品已不見了等語（見本院卷第85、86
    頁），經裁量後，認不予宣告沒收為宜，併此敘明。
據上論斷，應依刑事訴訟法第273 條之1 第1 項、第299 條第1
項前段，刑法第2 條第1 項前段、（修正前、修正後）第321 條
第1 項第3 款、第51條第5 款、第38條第1 項第2 款，判決如主
文。
本案經檢察官劉慕珊到庭執行職務。
中    華    民    國   100    年    12    月    8     日
                      刑事第十庭  法  官  陳芸珮
以上正本證明與原本無異。
如不服本判決應於收受送達後10日內向本院提出上訴書狀，並應
敘述具體理由；如未敘述上訴理由者，應於上訴期間屆滿後20日
內向本院補提理由書（均須按他造當事人之人數附繕本）「切勿
逕送上級法院」。
中    華    民    國   100    年    12    月    12    日
                                  書記官  冒佩妤
附錄本案論罪科刑法條：
修正前中華民國刑法第321條第1項第3款：
犯竊盜罪而有左列情形之一者，處6 月以上、5 年以下有期徒刑
：
三、攜帶兇器而犯之者。
修正後中華民國刑法第321條第1項第3款：
犯竊盜罪而有左列情形之一者，處6 月以上、5 年以下有期徒刑
，得併科新臺幣10萬元以下罰金：
三、攜帶兇器而犯之者。